臺北高等行政法院裁定
111年度聲字第82號
聲  請  人  郭俊良                                      
上列聲請人與相對人新北市政府間聲請假處分事件（本院104年
度全字第99號），聲請法官迴避，本院裁定如下：
    主  文
聲請駁回。
聲請訴訟費用由聲請人負擔。
　　理  由
一、行政訴訟法第20條規定：「民事訴訟法第33條至第38條之規
    定，於本節準用之。」民事訴訟法第33條第1項第2款規定：
    「遇有下列各款情形，當事人得聲請法官迴避：……二、法官
    有前條所定以外之情形，足認其執行職務有偏頗之虞者。」
    聲請法官迴避，其制度目的在使審理各別訴訟事件之法官迴
    避，就該個案不執行審判職務。若該訴訟事件業已終結，法
    官已無應執行之職務，即無聲請法官迴避的必要，自不得再
    聲請法官迴避。
二、聲請意旨：聲請人前於民國104年5月21日就本案訴訟（本院
    104年度訴字第82號）爭執的公法上法律關係（即坐落新北
    市三重區新海段1407地號土地是否屬公共設施保留地乙事相
    關聯的都市計畫或都市更新案件）聲請定暫時狀態假處分（
    本院104年度全字第49號，下稱前聲請案），惟本院就前聲
    請案為駁回裁定，合議庭法官胡方新、鍾啟煌及蘇嫊娟無中
    生有，有枉法偏頗的事實。聲請人於提出與前聲請案為相同
    標的之假處分聲請（104年度全字第99號，下稱系爭聲請案
    ）時，即聲請上開3位法官迴避。然聲請人於111年5月18日
    收受本院111年度聲字第55號裁定，始知聲請人前於104年9
    月21日至111年4月13日所提101次聲請上開3位法官迴避案件
    ，本院仍執意交由該3位法官審理外，並放任該3位法官於法
    官迴避聲請案尚未確定終結前，逕為該案的裁定，其等所為
    裁定顯屬違法，溯及無效。上開3位法官就前聲請案，有編
    造當事人主張權利主體而為不利聲請人一造的偏頗事實，故
    依行政訴訟法第20條準用民事訴訟法第33條第1項第2款規定
    ，就系爭聲請案，聲請上開3位法官迴避。
三、聲請人以新北市政府為相對人，向本院聲請定暫時狀態假處
    分，經本院於104年12月31日以系爭聲請案裁定駁回其聲請
    ，聲請人不服，提起抗告，亦經最高行政法院於105年1月28
    日以105年度裁字第169號裁定駁回抗告確定，業經調閱系爭
    聲請案卷宗查核無誤。聲請人於111年5月19日（本院收文日
    ）對系爭聲請案的承審法官胡方新、鍾啟煌及蘇嫊娟聲請法
    官迴避，因系爭聲請案業經審結並確定在案，則聲請人本件
    聲請迴避的3位法官就系爭聲請案已無應執行的職務，無影
    響該案審判公平性可言。聲請人對之聲請迴避，依前揭規定
    與說明，與聲請迴避的要件不符，無從准許，應予駁回。
四、依行政訴訟法第104條，民事訴訟法第95條、第78條，裁定
    如主文。
中　　華　　民　　國　　111 　年　　5 　　月　　24　　日
　　　　　　　　　　  臺北高等行政法院第四庭
　                      　      審判長法  官　高愈杰
　　                          　      法  官　李君豪
　　　                                法  官　楊坤樵
上為正本係照原本作成。
如不服本裁定，應於送達後10日內向本院提出抗告狀（須按他造
人數附繕本）。
中　　華　　民　　國　　111 　年　　5 　　月　　24　　日
                                      書記官　高郁婷